# 请教陈版关联方合并的问题。。谢谢

提问人：小夜猫 时间：2015-12-15 15:47:20
一自然人同时控制两家公司，两家公司之间存在关联交易（采购和销售），若其中一家准备上市，那是否需要将另外一家控制权转入该拟上市公司下？在什么情况下需要转入呢，是否是考虑关联采购销售的占比呢？求教。。。谢谢

回答人：chenyiwei
至少在《首次公开发行股票并上市管理办法》修改之前，为了减少和规范关联交易，防止同业竞争，保证发行人独立性，对此类同一控制下从事同类或类似行业或发行人的上下游行业的企业均应予以收购，纳入发行人范围，较为妥当。

提问人：小夜猫 时间：2015-12-15 22:08:16
谢谢陈版解答。。。还想问个问题，像此类自然人控股的公司之间合并，是应该按照同一控制下企业合并方式编制合并报表吧？

回答人：chenyiwei
是。